

JUAN BOHORQUEZ FULL STACK DEVELOPER

Soy un apasionado desarrollador web full stack con una sólida experiencia en el ecosistema de desarrollo tanto en el front-end como en el back-end. Mi objetivo principal es sobresalir en la industria del desarrollo de software, destacándome como un profesional innovador y competitivo. Mi trayectoria incluye no solo el desarrollo de soluciones web eficaces y escalables, sino también la realización de proyectos para clientes destacados como freelancer.

EDUCACION

FULL STACK DEVELOPER 2022-2023

Academlo

BACKEND DEVELOPER 2022-2023

Oracle Next Education

SKILLS

- Principios S.O.L.I.D
- Bussines agility
- Autonomía
- Adaptabilidad
- Fix resolution
- React & Nextis
- Animador web
- Nodejs & Express
- Java & Spring boot
- Mysql & ORMs

CONTACTO



+57 3249694553



juanquez.dev@gmail.com



Portafolio | Juan Quez

EXPERIENCIA

PROFESIONAL INDEPENDIENTE

UpWork - worldwide | 2023 - Presente

- Recibí una marca honorífica por mi destacado rendimiento en la plataforma UpWork
- Desarrollé proyectos para clientes de todo el mundo.
- Amplié mis habilidades para abarcar no solo el desarrollo web, sino también el diseño UX/UI, lo que enriqueció mi conjunto de conocimientos y experiencia en el campo.

AUXILIAR TI

Frisby S.A - Colombia | ago 2022 - nov 2022

- Aprendizaje Inicial: Adquirí habilidades fundamentales en JavaScript, CSS y HTML, además de la creación de páginas web básicas.
- Fui designado por mi tutor regional como "Talento juvenil" debido a mi destacada creatividad, responsabilidad y excelencia en la ejecución de mis tareas.

FULL STACK DEVELOPER

Goodency Media - España | abr 2023 - may 2024

- Desarrollé un proyecto que aumentó el tráfico del sitio en un 30% y mejoró la tasa de conversión, generando un aumento significativo en los ingresos del cliente.
- Desarrollé habilidades avanzadas de personalización y optimización de rendimiento, así como una comprensión actualizada de las tendencias de diseño web y UX/UI.
- Adquirí una amplia experiencia en el desarrollo de animaciones web, perfeccionando mis habilidades con tecnologías como CSS, JavaScript, y frameworks como Framer Motion.